【裁判字號】    98,抗,105
【裁判日期】    980423
【裁判案由】    本票裁定
【裁判全文】
臺灣桃園地方法院民事裁定        九十八年度抗字第一Ｏ五號
抗  告  人  乙○○
                      送達代.
代  理  人  葉美嬅
上列抗告人與相對人甲○○間本票裁定事件，對於中華民國九十
八年三月二十三日本院司法事務官九十八年度司票字第二ＯＯ七
號第一審裁定提起抗告，本院裁定如下：
    主      文
抗告駁回。
抗告程序費用新臺幣壹仟元由抗告人負擔。
    理      由
一、本件抗告意旨略以：其與相對人並無任何債務問題，相對人
    所執本票債權為不存在，原審不察，竟依相對人之聲請而為
    准許系爭本票之強制執行，為此提起抗告，原裁定應予廢棄
    云云。
二、按執票人向本票發票人行使追索權時，得聲請法院裁定後強
    制執行，票據法第一百二十三條定有明文。次按本票執票人
    ，依票據法第一百二十三條規定，聲請法院裁定許可對發票
    人強制執行，性質上係屬非訟事件，此項聲請之裁定及抗告
    法院之裁定，僅依非訟事件程序以審查強制執行許可與否，
    並無確定實體上法律關係存否之效力，如發票人就票據債務
    之存否有爭執時，應由發票人另提起訴訟，以資解決（最高
    法院五十六年台抗字第七一四號、五十七年台抗字第七六號
    判例要旨參照）；又執票人執記載免除作成拒絕證書之本票
    裁定准予強制執行時，非但毋庸提出已為付款提示之證據，
    且受聲請之法院亦僅就本票形式上之要件是否具備予以審查
    即為已足。
三、經查：本件相對人主張其執有抗告人所簽發發票日為民國九
    十四年一月五日、到期日為九十八年一月五日、面額為新臺
    幣（下同）九百九十九萬元之免除作成拒絕證書之本票乙紙
    ，而系爭本票經相對人提示後均未獲付款，為此依票據法第
    一百二十三條規定聲請裁定就票載金額及自票載到期日起至
    清償日止，按週年利率百分之六計算之利息許可強制執行等
    情，已據其提出本票二紙為證據。經查，相對人提出之系爭
    本票，已記載發票人、發票日、到期日、票面金額等項，至
    付款地、發票地雖未記載，但發票人之住所則為本院轄區內
    之桃園縣中壢市○○○街三六一號，則原審裁定予以准許，
    形式上審查即無不合。抗告意旨仍執前詞，指摘原裁定不當
    ，求為廢棄，非有理由，應予駁回。
據上論結，本件抗告為無理由，依非訟事件法第四十六條、第二
十一條第二項、第二十四條第一項，民事訴訟法第四百九十五條
之一第一項、第四百四十九條第一項、第七十八條，裁定如主文
。
中    華    民    國    98    年    4     月    23    日
                     民事第二庭審判長法  官  劉克聖
                                     法  官  黃漢權
                                     法  官  石有為
以上正本係照原本作成。
本裁定不得再抗告。
中    華    民    國    98    年    4     月    23    日
                                     書記官  顏伯儒


司法院資訊處製作；財團法人民間司法改革基金會備份。
